【裁判字號】    97,訴,340
【裁判日期】    970328
【裁判案由】    毒品危害防制條例
【裁判全文】
臺灣高雄地方法院刑事判決               97年度訴字第340號
公  訴  人  臺灣高雄地方法院檢察署檢察官
被      告  乙○○
選任辯護人  張賜龍律師
            張永昌律師
            陳靜娟律師
上列被告因違反毒品危害防制條例案件，經檢察官提起公訴（96
年度偵字第29242 號），本院判決如下：
    主  文
乙○○販賣第一級毒品，處有期徒刑拾陸年，褫奪公權捌年。扣
案如附表一所示之第一級毒品海洛因拾參包、如附表二所示之第
二級毒品甲基安非他命拾肆包，均沒收銷燬之；前開海洛因之包
裝夾鏈袋拾參個、甲基安非他命包裝夾鏈袋拾肆個、電子磅秤壹
臺、研磨海洛因用鐵塊壹塊、夾鏈袋壹大包、門號0000000000號
行動電話壹支（含SIM 卡壹張）、黑色側背包壹個、小皮包貳個
，均沒收之。
    事  實
一、乙○○明知海洛因、甲基安非他命分屬第一級、第二級毒品
    ，依法不得販賣，竟基於意圖營利而販入第一級、第二級毒
    品犯意，先以其所有之門號0000000000號行動電話，與綽號
    「金妹」之姓名年籍不詳成年女子聯絡，約定以新臺幣（下
    同）50萬元之代價向「金妹」購買第一級毒品海洛因及第二
    級毒品甲基安非他命。雙方達成合意後，乙○○即依約於民
    國96年10月11日晚間10時許，駕駛車號ZW－3335號BMW 廠牌
    X5型休旅車，至約定地點高雄市鼓山區○○○路1009巷某大
    樓內，交付上開款項予「金妹」，販入如附表一所示之第一
    級毒品海洛因13包（驗餘合計淨重71.58 公克、純度37.60
    ％、純質淨重26.91 公克），及如附表二所示之第二級毒品
    甲基安非他命14包（驗餘合計淨重219.5 公克、純度95％、
    推估純質淨重約208.63公克），欲伺機出售予不特定人牟利
    。嗣因警事前接獲線報，已在附近埋伏監控，俟乙○○於當
    日晚間11時5 分許，返回停車處開啟車門欲上車時，隨即上
    前盤查，乙○○見員警接近，立即將其所有隨身所背之黑色
    側背包丟棄在地並奔跑逃逸，經警自後追逐，在高雄市鼓山
    區○○○路1009巷口將其逮捕，並在上開側背包內發現其所
    有小皮包2 個（其內分別散裝上開海洛因13包、甲基安非他
    命14包）、其所有電子磅秤1 個、研磨海洛因用鐵塊1 個、
    夾鏈袋1 大包，及其所有握於手中之上開門號0000000000號
    行動電話1 支（含SIM 卡1 張）等物品，均予扣案而查獲。
二、案經高雄市政府警察局移請臺灣高雄地方法院檢察署檢察官
    偵查起訴。
    理  由
一、證據能力之判斷─
(一)按法院或檢察官得囑託醫院、學校或其他相當之機關、團體
    為鑑定；鑑定之經過及其結果，應命鑑定人以言詞或書面報
    告，刑事訴訟法第206 條第1 項、第208 條第1 項前段分別
    定有明文，並屬同法第159 條第1 項所定「法律有規定者」
    之傳聞例外規定，鑑定結果以書面報告者，即有證據能力。
    本件法務部調查局關於扣案海洛因所為之鑑定書，係由檢察
    官囑託鑑定，該鑑定書自有證據能力。至內政部警政署刑事
    警察局對於扣案甲基安非他命所為之鑑定書，則係依臺灣高
    等法院檢察署92年9 月9 日檢文允字第0921001203號函概括
    選任該局為毒品種類、成分之鑑定機關，有臺灣高等法院檢
    察署97年2 月19日函覆本院函文及上開概括選任鑑定機關之
    函文暨鑑定機關名冊在卷可稽（本院卷第89-92 頁），上開
    刑事警察局所為之鑑定書，仍屬依檢察官囑託鑑定，自有證
    據能力。
(二)至本判決所引用其他據以認定事實之各項證據，均經當事人
    於審理中表示對於證據能力不爭執，本院審酌各該證據作成
    之情況，認以之為證據並無不當，依刑事訴訟法第159 條之
    5 第1 項之規定，均得作為證據，合先敘明。
二、認定事實所憑證據及被告之辯解─
    訊據被告乙○○固坦認有於前揭時、地，以50萬元之代價向
    綽號「金妹」之不詳成年女子販入如附表一、二所示之海洛
    因13包、甲基安非他命14包，旋為警查獲等情不諱，惟矢口
    否認有何販賣第一、二級毒品犯行，辯稱：扣案毒品均係預
    備供己施用，純因貪圖便宜而一次大量購入云云，辯護人則
    稱：被告並無販賣毒品以營利之意圖及犯意等語。經查：
(一)被告於前揭時、地，以其所有門號0000000000號行動電話，
    與綽號「金妹」之姓名年籍不詳成年女子聯絡，約定以50萬
    元之代價購買海洛因及甲基安非他命毒品，於達成合意後，
    即依約駕駛上開BMW X5休旅車，前往上址約定地點付款販入
    如附表一、二所示之海洛因及甲基安非他命，於離開大樓後
    ，旋為警攔檢查獲，扣得上開毒品及如事實欄所示之其他物
    品等情，業據被告供承不諱（警卷第6-10頁、本院卷第42頁
    ），核與證人即查獲本案之員警丁○○於本院審理中證述情
    節大致相符（本院卷第125-133 頁），並有採證照片共10幀
    在卷可稽（警卷第30-35 頁、第43頁），及疑似海洛因毒品
    共13包、疑似甲基安非他命毒品共14包、電子磅秤1個、研
    磨海洛因用之鐵塊1 個、夾鏈袋1 大包，及門號0000000000
    號行動電話1 支（含SIM 卡1 張）扣案為憑（警卷第17-21
    頁）。扣案上開毒品經送驗結果，其中13包為第一級毒品海
    洛因（驗餘合計淨重71.58 公克、空包裝總重8.37公克、純
    度37.60 ％、純質淨重26.91 公克），另14包為第二級毒品
    甲基安非他命（驗前總毛重227.26公克、空包裝總重7.64公
    克。抽驗毛重39公克其中1 包結果：淨重37.22 公克，取0.
    12公克鑑定用罄，餘37.10 公克，驗出第二級毒品甲基安非
    他命成分，純度95％，推估全部14包總純質凈重208.63公克
    ）等情，分別有法務部調查局96年11月26日調科壹字第0962
    3079820 號鑑定書、內政部警政署刑事警察局96年11月8 日
    刑鑑字第0960162942號鑑定書在卷可參（偵卷第31、35頁）
    ，此部分之事實已堪認定。
(二)被告於警詢中供稱：伊平均1 個半小時施用海洛因毒品1 次
    ，每次施用數量10公克；甲基安非他命亦每1 個半小時施用
    1 次，每次施用數量5 、6 公克。伊將海洛因分裝為每包2
    公克、甲基安非他命分裝為每包3.8 公克，係為控制施用量
    ，而在「金妹」處當場分裝。電子磅秤則用於當場確認數量
    ，以免被騙。購毒資金50萬元係伊父親於95年間向銀行貸款
    供伊創業之用。伊本身自96年3 、4 月起在「嘉欣益實業公
    司」擔任業務員，月薪約3 萬元左右，每2 個月需繳納6 萬
    9,700 元汽車貸款。本次係第一次向「金妹」購買毒品，伊
    不知海洛因、甲基安非他命之市價，係「金妹」告知一次購
    買價格較為便宜，始全部買購入等語（警卷第8-13頁）。於
    本院審理中則供稱：伊係透過在電玩店認識綽號「小林」之
    不詳女子介紹向「金妹」購買毒品。「小林」於查獲當日傍
    晚，在左營大路「多妹」電玩店內，過來問伊要不要毒品，
    並請「金妹」打電話過來，電話中並未約定購買毒品，僅約
    在上址地點見面，「金妹」表示如全部購買，算伊便宜，開
    價50萬元，伊因當時身上已帶著父親交予伊之創業基金約59
    萬元，即全數購入。伊前往「金妹」處當時並不知要購買如
    此鉅量之毒品，亦不知自己為何要攜帶如此鉅款在身上。伊
    每1 個半小時即需施用海洛因及甲基安非他命各1 次，海洛
    因每次施用半錢的一半，每次施用完海洛因後即需施用甲基
    安非他命，否則會想睡覺，甲基安非他命每次剝取1 塊放入
    吸食器燒烤施用，每次大概施用0.5、0.6公克，該用量已有
    半年之久。伊父親係於95年間向銀行貸款100 萬元後，將存
    摺、提款卡交予伊妻保管，伊則陸續向妻子索取共70、80萬
    元，最近1 次係在查獲前1 、2 日，向伊妻索取10萬元或20
    萬元。上開70、80萬元業經花用殆盡，僅剩員警在其身上查
    獲之9 萬1,900 元。伊向「金妹」買入毒品時，原已分裝成
    大、小包，伊自己僅在「金妹」處分裝1 、2 包海洛因及1
    、2 包甲基安非他命，係為出門上班方便攜帶。伊僅就自己
    分裝之毒品秤重，並未注意裡面已有「金妹」分裝好的小包
    毒品，因伊僅自袋內隨便拿出1 包試用，其他毒品並未拿出
    來看。電子秤、研磨海洛因用的鐵塊均係「金妹」見我在研
    磨塊狀海洛因及分裝，而免費贈送等語（本院卷第115-117
    、137-141 頁）。
(三)被告雖於警詢、偵訊及本院審理中，均稱施用海洛因、甲基
    安非他命之頻率為每1 個半小時1 次，惟對於每次施用劑量
    ，警詢中供稱每次施用海洛因10公克、甲基安非他命5 、6
    公克（警卷第8 頁）；審理中則改稱每次施用海洛因半錢之
    半（即0.9375公克）、甲基安非他命每次0.5 、0.6 公克（
    本院卷第137 頁）。按海洛係對於中樞神經系統產生抑制作
    用，使用後有麻醉、短暫欣快感、遲鈍、昏眩、減緩呼吸等
    效果；甲基安非他命則屬中樞神經興奮劑，具有提神、產生
    欣快感等作用，慣用者會產生強烈的心理依賴性，並因精神
    錯亂而有暴力傾向，甚而導致精神分裂及腦神經系統的損壞
    施用過量均能致死。又正常人之海洛因一般接受劑量為每4
    小時施用5 至10毫克（0.005至0.01 公克），甲基安非他命
    每日正常使用量則為2.5 毫克至25毫克（0.0025至0.025 公
    克），此為審判實務所周知（司法院94年12月編印法官辦理
    刑事案件參考手冊〈一〉─毒品為防制條例部分第308-313
    頁參照）。如依被告於警詢中所稱每1.5 小時施用海洛因10
    公克、甲基安非他命5 、6 公克，扣除睡眠時間8 小時後推
    算，其每4 小時即施用海洛因26.67 公克，為正常值之5,33
    4 至2,667 倍；每日施用甲基安非他命53.3至64公克，為正
    常值之2,132 至25,600倍。另依其於審理中所辯每次施用海
    洛因半錢之半（即0.9375公克）、甲基安非他命每次0.5 、
    0.6 公克，扣除每日睡眠8 小時後推算，其每4 小時施用海
    洛因2.5 公克，為正常值之500 至250 倍；每日施用甲基安
    非他命5.3 至6.4 公克，為正常值之212 至2,560 倍。縱因
    個人體質或施用密度而提高耐受度，亦無可能耐受200 乃至
    2,000 餘倍數量之理，所辯顯屬虛偽。無非因遭查獲鉅額毒
    品，而故意誇大其施用量，以圖自圓其說。如依一般正常施
    用量計算，其購入之海洛因驗餘合計淨重71.58 公克、甲基
    安非他命驗前合計淨重219.62公克（驗前總毛重227.26公克
    扣除空包裝總重7.64公克）計算，所購入之海洛因足供正常
    一般人施用3,579 至1,789 日（71.58 ÷0.02、0.04）；甲
    基安非他命則足供正常一般人施用87,848至8,784 日（219.
    62÷0.0025、0.025 ）。被告一次購入足供一般正常人施用
    4.9 至9.8 年之海洛因；及足供一般正常人施用24至240 年
    之甲基安非他命，竟謂僅供自己施用，顯違常理，自難採信
    。
(四)被告復於本院審理中供稱：伊父親於95年間向銀行貸款100
    萬元後，將存摺、提款卡交予伊妻保管，伊則陸續向妻子索
    取共70、80萬元，最近1 次係在查獲前1 、2 日，向伊妻索
    取10萬元或20萬元。上開70、80萬元業經花用殆盡，僅剩員
    警在其身上查獲之9 萬1,900 元等語（本院卷第115-117 頁
    ）。而被告父親甲○○係早於95年8 月16日經銀行核貸100
    萬元入帳，而被告係與父母、胞姊、妻女同住，並無工作，
    未負擔任何家用，並無收入或財產，其妻亦無工作等情，業
    據證人甲○○於本院審理中證述明確（本院卷第118-124 頁
    ），並有高雄銀行放款客戶授信明細查詢表1 份在卷可參（
    本院卷第149 頁）。則證人甲○○既係早於95年8 月16日即
    貸得上開款項，並將存摺、提款卡等物交由被告之妻保管，
    被告既無工作或其他收入，則依其所辯毒癮極大，施用量甚
    鉅，則其陸續請其妻領取證人甲○○之貸款共70、80萬元，
    扣除本次購買毒品之代價50萬元及員警在妻身上查獲僅剩之
    9 萬1,900 元後，僅不過約21萬元，何堪供其施用如此鉅額
    之毒品，益徵所辯每1.5 小時施用海洛因半錢之半、甲基安
    非他命5 、6 公克，必屬訛詞。另依其所辯係於查獲當日在
    電玩場所偶遇綽號「小林」之不詳女子介紹伊向「金妹」購
    毒，且未約定購買毒品之數量，純係到場後因貪圖便宜，且
    身上恰有59萬元之現金，乃一次購入50萬元之毒品云云（本
    院卷第42、141 頁），然被告原本僅係在電玩場所娛樂，豈
    有隨身攜帶59萬元鉅款之理，必係事先以與「金妹」聯繫，
    約定購買毒品之數量及價金，雙方達成合意後，始有攜帶鉅
    款前往約定地點交付之需，所辯係被動經「金妹」以電話聯
    繫，至約定地點後因「金妹」以一次買入價格較為便宜而為
    引誘，始一次購入如此鉅額之毒品云云，亦與常理不合，尚
    難憑採。
(五)扣案海洛因之純度為37.60％、純質淨重達26.91公克；甲基
    安非他命之純度更高達95％，總純質凈重亦達208.63公克，
    分別有前開法務部調查局及內政部警政署刑事警察局出具之
    鑑定書可稽，依社會通常經驗及辦理販賣毒品之實務經驗觀
    察，毒品純度愈高，則價格愈貴，惟有毒品之大盤商，始有
    可能以較高價錢購入純度較高之毒品，於摻入葡萄糖或其他
    粉末、晶體加以稀釋，增加其重量後，再分裝出售以牟利，
    如係僅供自己施用者，對於純度本無一定需求，購買已調製
    完成之低純度毒品已敷所需，自無以較高價格購入高純度之
    毒品後，再大費周章加以稀釋之必要。而被告購入甲基安非
    他命毒品之純度高達95％，顯無可能直接施用，參以一次購
    入數量之多，不合於供己施用所需合理數量，已如前述，顯
    見被告願以較高價格，一次購入鉅量之高純度毒品，必為稀
    釋後出售牟利無疑。另觀諸扣案如附表一所示之海洛因13包
    ，毛重分別為39、19.7、1.6 、0.7 、2.0 、2.0 、1.9 、
    1.9 、2.0 、2.0 、2.0 、2.0 、2.0 公克；如附表二所示
    之甲基安非他命14包，毛重則分別為39、39、38.9、39、39
    、1.8 、8.2 、3.8 、3.8 、3.8 、3.8 、3.8 、3.8 、3.
    8 公克，顯係以每錢（3.75公克）為單位，概略分裝為半錢
    （1.875 公克）、2 錢（7.5 公克）、半兩即5 錢（18.75
    公克）、1 兩即10錢（37.5公克）為1 包，其中海洛因以每
    包半錢為多數、甲基安非他命則以每包1 錢為多數甚明。被
    告於警詢中已供稱係伊在「金妹」處親自分裝（警卷第12頁
    ），嗣於本院審理中改稱僅在「金妹」處分裝海洛因、甲基
    安非他命各1 、2 包，其餘均係購買時原已分裝云云（本院
    卷第138 頁）。經質之購買時既已有小包分裝，何需在「金
    妹」處親自分裝，又答稱：伊不知尚有小包分裝，伊僅打開
    袋子隨便拿出取出1 包試用，其他均未拿出來看云云（本院
    卷第139-140 頁）。然被告自承係第1 次向「金妹」購毒，
    並無任何信賴關係，且購買金額達50萬元，並非小額，衡情
    自應仔細檢查，豈有不懼「金妹」偷斤減兩或以劣質品蒙混
    ，僅隨便取出1 包試用，對於其他未曾檢查之理，顯違常情
    ，應以其於警詢中所述，均由其親自分裝，較屬可信。且依
    被告所辯，其施用量如此之大，本無需以上開方式分裝，況
    且上開分裝方式（海洛因每包2.0 公克為主、甲基安非他命
    則以每包3.8 公克為主），又與其所稱每次施用量不符（海
    洛因每次施用半錢之半、甲基安非他命每次施用0.5 、0.6
    公克），另參證人即查獲本案之員警丁○○於本院審理中證
    稱：扣案之空夾鏈袋1 大包當中，分有3 種以上之尺寸等語
    （本院卷第130 頁），如僅供被告自己施用，何需用3 種尺
    寸不同之夾鏈袋，益徵被告並非為控制用量而為分裝，顯係
    為販賣之便，以1 錢為單位，依半數或倍數而為包裝無疑。
(六)按販賣海洛因、甲基安非他命等毒品之行為，並無一定之公
    定價格，每次買賣之價格亦各有差異，隨供需雙方之資力或
    關係之深淺或需求之數量、貨源之充裕與否、販賣者對於資
    金之需求如何與殷切與否，以及政府查緝之態度，進而為各
    種之風險評估，而有各種不同之標準，並非一成不變。販賣
    者從各種「價差」或「量差」或係「純度」謀取利潤方式，
    或有差異，然其所圖利益之非法販賣行為目的，則屬相同，
    並無二致。本件雖因被告否認販賣毒品犯行，而依卷內現有
    資料，無從推知販入、賣出毒品所賺取之差價為何。惟一般
    民眾普遍認知毒品之非法交易，向為政府查禁森嚴且重罰不
    貸，衡諸常情，倘非有利可圖絕無平白甘冒被重罰高度風險
    之理，從而，舉凡其有償交易，除足反證其確另基於某種非
    圖利本意之關係外，通常尚難因無法查悉其買進、賣出之差
    價，而諉無營利之意思，或阻卻販賣犯行之追訴（最高法院
    87年度臺上字第3164號判決意旨參照）。又販賣毒品之所謂
    販賣行為，係行為人基於營利之目的，而販入或賣出毒品而
    言。販賣毒品者，其主觀上須有營利之意圖，且客觀上有販
    賣之行為即足構成，至於實際上是否已經獲利則非所問。即
    於有償讓與他人之初，係基於營利之意思，並著手實施，而
    因故無法高於購入之原價出售，最後不得不以原價或低於原
    價讓與他人時，仍屬販賣行為。必始終無營利之意思，縱以
    原價或低於原價有償讓與他人，方難謂為販賣行為，而僅以
    轉讓罪論處（同院93年度臺上字第1651號判決意旨參照）。
    本件被告購入毒品後，尚須以鐵塊研磨海洛因，並依毒品種
    類，以電子磅秤取1 錢為單位，依半數或倍數而為分裝，並
    預備不同尺寸之夾鏈袋以供包裝，且所購入甲基安非他命之
    純度達95％，仍需稀釋，倘無利可圖，何需如此大費周章，
    顯見被告以較高價格一次購入鉅量之高純度甲基安非他命，
    必係為稀釋後出售牟利；以1錢為單位，依半數或倍數而為
    分裝，無非為購買者不同需求，分裝不同重量出售，益徵被
    告確係意圖營利而販入後，伺機賣出以轉取差價營利無疑，
    所辯僅供自己施用云云，無非臨訟圖卸飾詞，委無可採。
(七)綜上所述，本件事證已臻明確，被告犯行洵堪認定，應予依
    法論科。
三、論罪科刑部分：
(一)按販賣毒品罪，不以販入之後，復行賣出為必要，只須意圖
    營利而販入或賣出，有一於此，犯罪即應成立（最高法院92
    年度臺上字第7046號、第2641號、90年度臺上字第7782號、
    第7046號判決意旨參照）。又海洛因、甲基安非他命分屬毒
    品危害防制條例第2 條第2 項第1 款、第2 款所定之第一級
    、第二級毒品，本件被告乙○○意圖營利而販入海洛因及甲
    基安非他命，雖未及賣出，仍應依販賣第一級、第二級毒品
    既遂罪論處。核被告所為，係犯毒品危害防制條例第4 條第
    1項、第2項之販賣第一級、第二級毒品既遂罪。又被告係基
    於同一意圖營利販賣毒品之犯意，同時同地一次販入第一級
    毒品海洛因、第二級毒品甲基安非他命，屬一行為觸犯數個
    販賣毒品罪名，屬想像競合犯，應依刑法第55條之規定，從
    一重之販賣第一級毒品罪處斷，公訴意旨認應分論併罰，容
    有未恰。
(二)公訴意旨另以被告妄詞狡辯，態度不佳，扣案毒品數量非微
    ，危害甚大等情，求處被告無期徒刑，固屬有據，惟按毒品
    危害防制條例制定之目的，係為防制毒品危害，維護國民身
    心健康，而有販賣第一級毒品罪責部分，均處以死刑或無期
    徒刑之重刑；然若未分別行為人販賣毒品之數量、目的，及
    其所造成之危害，一律處以死刑或無期徒刑之重刑，自非罰
    其所當罰刑事政策之目的，亦非為阻絕毒害之唯一方法。考
    量被告意圖營利而販入上開鉅額之海洛因及甲基安非他命，
    惟未及賣出即遭查獲，對於國民健康之危害僅止於危險階段
    ，尚未發生具體實害，且本身亦無任何獲利，與毒品危害防
    制條例第4 條所定死刑、無期徒刑所欲處罰對象，應為販入
    賣出數量龐大、次數眾多之毒梟、大盤或中盤商相較，本院
    以其犯罪情狀，量處最輕本刑無期徒刑仍嫌過重，其犯罪情
    狀與法定刑度相較，客觀上可引起一般人之同情，爰依刑法
    第59條之規定，減輕其刑。爰審酌被告自身即染有施用海洛
    因及甲基安非他命惡習，有高雄市立凱旋醫院尿液檢驗報告
    在卷可稽（偵卷第4 頁），其明知施用海洛因、甲基安非他
    命等毒品，嚴重戕害身心健康，危害社會治安甚鉅，竟意圖
    營利而販入上開鉅額之海洛因及甲基安非他命，其中甲基安
    非他命純度更達95％，海洛因純質淨重26.91 公克、甲基安
    非他命純質淨重達208.63公克，數量甚鉅，倘流入市面，後
    果不堪設想，惡性實為重大，於警詢、偵查及本院審理中，
    一再設詞狡辯，始終否認犯行，未見任何悔意，犯罪後態度
    欠佳等一切情狀，量處如主文所示之刑，並依其販賣第一、
    二級毒品之性質，認有褫奪公權之必要，併宣告褫奪公權8
    年，以資儆懲。
(三)扣案如附表一所示第一級毒品海洛因13包、如附表二所示之
    第二級毒品甲基安非他命14包，均應依毒品危害防制條例第
    18條第1 項前段沒收銷燬之。其包裝袋共27個、電子磅秤1
    臺、研磨海洛因用鐵塊1 塊、門號0000000000號行動電話1
    支（含SIM 卡1 張）、黑色側背包1 個、小皮包2 個，均屬
    被告所有供本件犯罪所用之物（SIM 卡經電信業者交付申請
    人使用後，依交易習慣即屬使用人所有，不再收回），業據
    其供明在卷（本院卷第134 頁），均應依同條例第19條第1
    項宣告沒收。扣案之夾鏈袋1 大包，亦據被告自承為其所有
    ，且經本院認定預備供分裝毒品所用，應另依刑法第38條第
    1 項第2 款宣告沒收。至扣案摻有毒品之香菸4 支、現金9
    萬1,900 元、門號0000000000號、0000000000號行動電話各
    1 支，並無證據足認與本件販賣毒品犯罪有關，爰均不予宣
    告沒收，附此敘明。
據上論斷，應依刑事訴訟法第299 條第1 項前段，毒品危害防制
條例第4 條第1 項、第2 項、第18條第1 項前段、第19條第1 項
，刑法第11條、第55條、第59條、第37條第2 項、第65條第2 項
、第38條第1 項第2 款，判決如主文。
本案經檢察官丙○○到庭執行職務。
中    華    民    國    97    年    3     月    28    日
                  刑事第六庭    審判長法  官  曾逸誠
                                      法  官  陳思睿
                                      法  官  林柏壽
以上正本證明與原本無異。
如不服本判決應於收受本判決後10日內向本院提出上訴書狀，並
應敘述具體理由，如未敘述上訴理由者，應於上訴期間屆滿後20
日內補提理由書狀於本院（均須按他造當事人之人數附繕本）「
切勿逕送上級法院」。
中    華    民    國    97    年    3     月    31    日
                                      書記官  林國龍
附錄本案論罪科刑法條：
毒品危害防制條例第4 條第1 項
製造、運輸、販賣第一級毒品者，處死刑或無期徒刑；處無期徒
刑者，得併科新臺幣1 千萬元以下罰金。
附表一（扣案第一級毒品海洛因13包）：
┌──┬──────┬──┬─────┬─────────┐
│編號│扣案物品名稱│數量│毛重／公克│       備註       │
├──┼──────┼──┼─────┼─────────┤
│ 1  │海洛因      │1 包│   39     │驗餘合計淨重71.58 │
├──┼──────┼──┼─────┤公克、空包裝總重8.│
│ 2  │海洛因      │1 包│   19.7   │37公克、純度37.60 │
├──┼──────┼──┼─────┤％、純質淨重26.91 │
│ 3  │海洛因      │1 包│   1.6    │公克（法務部調查局│
├──┼──────┼──┼─────┤96年11月26日調科壹│
│ 4  │海洛因      │1 包│   0.7    │字第09623079820 號│
├──┼──────┼──┼─────┤鑑定書，偵卷第31頁│
│ 5  │海洛因      │1 包│   2.0    │）。              │
├──┼──────┼──┼─────┤                  │
│ 6  │海洛因      │1 包│   2.0    │                  │
├──┼──────┼──┼─────┤                  │
│ 7  │海洛因      │1 包│   1.9    │                  │
├──┼──────┼──┼─────┤                  │
│ 8  │海洛因      │1 包│   1.9    │                  │
├──┼──────┼──┼─────┤                  │
│ 9  │海洛因      │1 包│   2.0    │                  │
├──┼──────┼──┼─────┤                  │
│ 10 │海洛因      │1 包│   2.0    │                  │
├──┼──────┼──┼─────┤                  │
│ 11 │海洛因      │1 包│   2.0    │                  │
├──┼──────┼──┼─────┤                  │
│ 12 │海洛因      │1 包│   2.0    │                  │
├──┼──────┼──┼─────┤                  │
│ 13 │海洛因      │1 包│   2.0    │                  │
└──┴──────┴──┴─────┴─────────┘
附表二（扣案第二級毒品甲基安非他命14包）：
┌──┬──────┬──┬─────┬─────────┐
│編號│扣案物品名稱│數量│毛重／公克│       備註       │
├──┼──────┼──┼─────┼─────────┤
│ 1  │甲基安非他命│1 包│   39     │驗前總毛重227.26公│
├──┼──────┼──┼─────┤克、空包裝總重7.64│
│ 2  │甲基安非他命│1 包│   39     │公克。抽驗毛重39公│
├──┼──────┼──┼─────┤克其中1 包結果：  │
│ 3  │甲基安非他命│1 包│   38.9   │淨重37.22 公克，取│
├──┼──────┼──┼─────┤0.12公克鑑定用罄，│
│ 4  │甲基安非他命│1 包│   39     │餘37.10 公克，驗出│
├──┼──────┼──┼─────┤第二級毒品甲基安非│
│ 5  │甲基安非他命│1 包│   39     │他命成分，純度95％│
├──┼──────┼──┼─────┤，推估全部14包總純│
│ 6  │甲基安非他命│1 包│   1.8    │質凈重208.63公克（│
├──┼──────┼──┼─────┤內政部警政署刑事警│
│ 7  │甲基安非他命│1 包│   8.2    │察局96年11月8 日刑│
├──┼──────┼──┼─────┤鑑字第0960162942號│
│ 8  │甲基安非他命│1 包│   3.8    │鑑定書，偵卷第35頁│
├──┼──────┼──┼─────┤）。              │
│ 9  │甲基安非他命│1 包│   3.8    │                  │
├──┼──────┼──┼─────┤                  │
│ 10 │甲基安非他命│1 包│   3.8    │                  │
├──┼──────┼──┼─────┤                  │
│ 11 │甲基安非他命│1 包│   3.8    │                  │
├──┼──────┼──┼─────┤                  │
│ 12 │甲基安非他命│1 包│   3.8    │                  │
├──┼──────┼──┼─────┤                  │
│ 13 │甲基安非他命│1 包│   3.8    │                  │
├──┼──────┼──┼─────┤                  │
│ 14 │甲基安非他命│1 包│   3.8    │                  │
└──┴──────┴──┴─────┴─────────┘


司法院資訊處製作；財團法人民間司法改革基金會備份。
